臺灣臺中地方法院民事裁定
111年度簡聲字第1號
聲  請  人  林子琦  


相  對  人  羅文忠  
上列當事人間聲請停止執行事件，本院裁定如下：
    主  文
聲請人供擔保新臺幣壹萬元後，本院一一○年度司執字第一四九
六二六號給付票款執行事件就附表所示動產所為之強制執行程序
，於本院一一一年度簡字第一二號第三人異議之訴事件判決確定
、和解或撤回起訴前，應暫予停止。
    理  由
一、聲請意旨略以：本院民事執行處於民國111年3月22日至聲請
    人所有臺中市○○區○○街000號7樓房屋（下稱系爭房屋），查
    封聲請人所有如附表所示之動產（下稱系爭動產），由本院
    以110年度司執字第149626號給付票款強制執行事件（下稱
    系爭執行事件）執行中。系爭房屋係聲請人於110年10月28
    日以新臺幣（下同）620萬元向訴外人阮金緣所購買，無償
    提供母親即債務人吳文鵑居住，依不動產買賣契約第12條特
    約事項記載：「雙方同意依簽約當時現況點交」，是系爭動
    產為聲請人所有，聲請人已依強制執行法第15條規定提起第
    三人異議之訴，系爭執行事件倘繼續進行，勢難回復原狀，
    爰依法請求准予供擔保後，於該第三人異議之訴事件終結前
    停止系爭執行事件之執行程序等語。
二、按有回復原狀之聲請，或提起再審或異議之訴，或對於和解
    為繼續審判之請求，或提起宣告調解無效之訴、撤銷調解之
    訴，或對於許可強制執行之裁定提起抗告時，法院因必要情
    形或依聲請定相當並確實之擔保，得為停止強制執行之裁定
    ，強制執行法第18條第2項定有明文。又法院依強制執行法
    第18條第2項裁定准許停止強制執行所定之擔保金，係備供
    債權人因停止執行所受損害之賠償，其數額應依標的物停止
    執行後，債權人未能即時受償或利用該標的物所受之損害額
    ，或其因另供擔保強制執行所受之損害額定之（最高法院87
    年度台抗字第529號裁定要旨參照）。
三、經查：
　㈠系爭執行事件現尚未終結，而聲請人認系爭執行事件所查封
    之系爭動產為其所有，已對相對人提起第三人異議之訴，現
    由本院111年度簡字第12號審理中等情，業經本院調取系爭
    執行事件及111年度簡字第12號第三人異議之訴卷宗查閱屬
    實。參諸本院上開第三人異議之訴及強制執行卷宗內附之證
    據資料所示，聲請人之主張非顯無理由，並可認有停止執行
    之必要，是聲請人所為停止執行之聲請，於法尚無不合。
　㈡揆諸前揭最高法院見解所示，本院酌定擔保金額時，應斟酌
    相對人上開強制執行未能即時受償所受之損害額定之，即可
    能因無法運用該筆資金而發生相當於利息之損失。爰審酌本
    件相對人聲請執行之債權額雖為50萬元，然系爭動產依相對
    人於系爭執行事件陳報之價值合計為5萬8,800元，相對人因
    停止執行未能即時受償預計所受之損害額，應為該數額按年
    息5%計算之遲延利息。參以本院111年度簡字第12號第三人
    異議之訴事件之訴訟標的價額為5萬8,800元，屬不得上訴第
    三審事件，至二審終結其期間推定為3年4個月（本件原係民
    事通常訴訟程序，因訴訟標的價額改分簡易訴訟程序，參照
    各級法院辦案期限實施要點第2條、第16條第3項規定，其辦
    案期限，依較長者計算，民事通常程序第一審審判案件期限
    1年4個月、民事第二審審判案件期限2年），以此為預估聲
    請人獲准停止執行因而致相對人之執行延宕之期間。則本件
    因停止執行而未能即時受償所可能受之損害額約為9800元【
    計算式：58,800×5%×（3＋4/12）＝9,800元】，復衡酌兩造間
    本案訴訟事件有因送達、上訴或調查證據等其他原因使訴訟
    遲滯之情事可能存在，致相對人未能受償之期間延長，應酌
    予提高為1萬元，故本院認聲請人應供擔保之金額以1萬元為
    適當。
四、依強制執行法第18條第2項，裁定如主文。
中　　華　　民　　國　　111 　年　　6 　　月　　21　　日
                  民事第一庭    法  官  廖欣儀
正本係照原本作成。
如不服本裁定應於送達後10日內向本院提出抗告狀，並繳納抗告
費新臺幣1,000元。
中　　華　　民　　國　　111 　年　　6 　　月　　21　　日
                                書記官  李俊毅
附表：
編號 物品名稱 數量 單位 物品所在地 被告陳報市價  1 LG冰箱  1 臺 臺中市○○區○○街000號7樓 13,000元  2 LG電視  1 臺 同上 10,000元  3 沙發椅及桌子  1  組 同上 15,800元  4 空氣清淨機  1 臺 同上 10,000元  5 SAMPO冷氣  1 臺 同上 10,000元 合計     58,800元